臺灣新竹地方法院刑事判決　　
                                     111年度侵訴字第60號
公  訴  人  臺灣新竹地方檢察署檢察官
被      告  張順翔



選任辯護人  李律民律師
上列被告因妨害性自主案件，經檢察官提起公訴（111年度偵字
第9605號），被告於本院準備程序為有罪之陳述，經本院裁定進
行簡式審判程序獨任審理，判決如下：
    主    文
甲○○犯對於十四歲以上未滿十六歲之女子為性交罪，處有期徒刑
肆月。
    犯罪事實
一、甲○○於民國110年10月23日於網路結識代號BG000-A111061女
    子（95年5月生，真實姓名年籍詳卷，下稱甲女）進而交往
    ，且因其對甲女為性交行為而涉犯妨害性自主案件，經臺灣
    新竹地方檢察署檢察官於110年12月15日以110年度偵字第13
    596號提起公訴（業據本院111年度侵訴字第4號案件判決判
    處應執行有期徒刑8月），應明知甲女係14歲以上未滿16歲
    之少女。詎甲○○竟於前案審理期間，基於對於14歲以上未滿
    16歲之女子為性交行為之犯意，於111年2月1日凌晨0時至2
    時許，在甲女位於桃園市龍潭區(地址詳卷)住處房間內，以
    不違反甲女意願之方式，將其陰莖插入甲女陰道，對甲女為
    性交行為1次。
二、案經甲女、甲女之母BG000-A111061A訴由新竹縣政府警察局
    移送臺灣新竹地方檢察署檢察官偵查起訴。
    理    由
一、本件被告甲○○所犯之罪，均非法定刑為死刑、無期徒刑或
    最輕本刑3 年以上有期徒刑之罪，亦非高等法院管轄第一審
    之案件，而被告於準備程序進行中就被訴事實已為有罪之陳
    述，經本院告知簡式審判程序之旨，並聽取檢察官、被告及
    辯護人之意見後，本院乃依刑事訴訟法第273 條之1第1項規
    定，裁定進行簡式審判程序，合先敘明。
二、按性侵害犯罪防治法所稱性侵害犯罪，係指觸犯刑法第221
    條至第227 條、第228 條、第229 條、第332 條第2 項第2
    款、第334 條第2 項第2 款、第348 條第2 項第1 款及其特
    別法之罪；又行政機關、司法機關及軍法機關所製作必須公
    示之文書，不得揭露被害人之姓名、出生年月日、住居所及
    其他足資識別被害人身分之資訊，性侵害犯罪防治法第2 條
    第1 項、第12條第2 項分有明文。另性侵害犯罪防治法第12
    條所定其他足資識別被害人身分之資訊，包括被害人照片或
    影像、聲音、住址、親屬姓名或其關係、就讀學校與班級或
    工作場所等個人基本資料，性侵害犯罪防治法施行細則第6
    條亦規定甚明。查本件被告業經本院認定涉犯刑法第227 條
    第3 項之罪（詳後述），核屬性侵害犯罪防治法規定之性侵
    害犯罪，且本院所製作之判決係屬必須公示之文書，揆諸上
    開規定，本判決自不得揭露被害人甲女及其母之姓名、出生
    年月日、住居所及其他足資識別身分之資訊，而僅記載其代
    號，並以甲女、甲女之母簡稱之。
三、訊據被告對於上開犯行於警詢及偵查中、本院準備及簡式審
    判程序時均坦承不諱（見偵卷第5-6頁反面、第31-32頁；本
    院侵訴卷第34頁、第38-39頁），並有證人即告訴人甲女於
    警詢及偵查中於警詢中之證述（見偵卷第8-9頁反面、第35-
    36頁反面）可證，復有本院111年度侵訴字第4號刑事判決、
    臺灣新竹地方檢察署檢察官110年度偵字第13596號起訴書(
    見偵卷第26-28頁)、被告與甲女之MESSENGER對話紀錄翻拍
    照片(見偵卷第40-44頁，其餘置於偵卷證物袋內)、甲女之
    性侵害案件代號與真實姓名對照表、案發現場照片(均置於
    偵卷證物袋內），足認被告之自白均與事實相符，本件犯行
    均至堪認定，應依法論科。
四、核被告所為，係犯刑法第227條第3項之對於十四歲以上未滿
    十六歲之女子為性交罪。
五、爰審酌被告明知甲女為14歲以上未滿16歲之女子，正處於身
    心與人格發展之重要階段，就兩性關係仍處於懵懂之狀態，
    對於性行為之智識及決斷能力均未臻成熟，難與一般成年人
    等同視之，況被告甫因另案對甲女為性交行為遭提起公訴，
    竟食髓知味，仍為一己私慾，再為本件犯行，於甲女之身心
    健全發展危害至鉅，亦損及甲女日後對兩性關係之認知，所
    為實屬不該；復考量被告犯後態度，兼衡其教育程度為高職
    畢業，目前任職技術師作業員，月收新臺幣3萬3千元，未婚
    ，與家人同住，暨本件犯罪動機、情節等一切情狀，量處如
    主文所示之刑，以示懲儆。
據上論斷，應依刑事訴訟法第273條之1第1項、第299條第1項前
段，判決如主文。
本案經檢察官陳昭德提起公訴，檢察官馮品捷到庭執行職務。
中    華    民    國   111   年    11    月    30    日
                  刑事第六庭  法  官   林涵雯
以上正本證明與原本無異。
如不服本判決應於收受本判決後20日內向本院提出上訴書狀，上
訴書狀應敘述具體理由。上訴書狀未敘述上訴理由者，應於上訴
期間屆滿後20日內補提理由書狀於本院(均須按他造當事人之人
數附繕本 )「切勿逕送上級法院」。 
中　　華　　民　　國　　111 　年　　11　　月　　30　　日
                              書記官   林汶潔
附錄本案論罪科刑法條：
中華民國刑法第227條
對於未滿十四歲之男女為性交者，處三年以上十年以下有期徒刑
。
對於未滿十四歲之男女為猥褻之行為者，處六月以上五年以下有
期徒刑。
對於十四歲以上未滿十六歲之男女為性交者，處七年以下有期徒
刑。
對於十四歲以上未滿十六歲之男女為猥褻之行為者，處三年以下
有期徒刑。
第一項、第三項之未遂犯罰之。